Giovana Tochtrop

Desenvolvedora Front-End

(51) 99285-4138tochtrop.giovana@gmail.com/giovanatoch@giovanatoch

SOBRE

Graduada em Análise e Desenvolvimento de Sistemas no ano de 2023 focada em Front-End/Full Stack. Possui 2 anos de experiência profissional com TypeScript e Javascript. Participação em projetos de grandes plataformas com milhares de acessos diários e também conduzindo aplicativos do zero até a publicação nas lojas (lojas taQi, iPlace, Youcom, Oi, Dr Consulta, Dotz, Compra Agora, Calvin Klein e diversas outras).

EDUCAÇÃO

01/2021 – 06/2023 Tecnóloga em Análise e Desenvolvimento de Sistemas Centro Universitário Senac – Santo Amaro (SENAC)

EXPERIÊNCIAS

Assistente de Suporte | Pmweb | 06/2023 - atual

Suporte ao desenvolvimento de aplicativos e projetos relacionados ao CRM das plataformas Oracle Responsys, realizando a implementação das melhores práticas, traduzindo necessidades do crosschannel marketing e projetando soluções técnicas para nossos clientes de marketing could.

Integração de aplicativos móveis com notificações **push (Android / iOS)**, implementação WEB para comunicações **Web Push**, **integrações APIs**, regras de relacionamento por e-mail e SMS, manipulação de banco de dados, seleção por **SQL**, validação de métricas, configurações de conta, entre outros. Constante comunicação com a **Oracle** via My Oracle Support, **Salesforce**, **Braze** e **Emarsys**, além das plataformas de vídeo chamada, para relatar problemas/bugs.

Estagiária em Desenvolvimento Front-End | Pmweb | 05/2021 - 02/2023

Desenvolvido testes A/B e aplicativos para análise de conversão em grandes plataformas de ecommerce. Todo o processo de implementação de novas funcionalidades era realizado através de **Git Lab** e **Code Review**. Tecnologias: **Javascript/TypeScript**, **API RESTful**, **HTML** e **CSS/Sass**.

LINGUAGEM

Português [Nativo] Inglês [C1 Avançado]

SKILLS

Front-end – HTML, CSS/Sass, Typescript, Javascript, React.js e React Native.

Back-end – Node.js, Ruby On Rails e Python.

Banco de Dados – MySQL, Java, Oracle e NoSQL.